# 求助陈老师：关于瑞华研究《3-1-63-1-6》的 33 个疑惑

提问人：leoerdam 时间：2020-11-05 18:33:06
陈老师，您好，关于瑞华研究3-1-6（联营企业企业之间转让资产的交易及其期末未实现损益在权益法核算中的抵消）有几个问题想要求助下您：
1.按权益法核算后的金额是4.5，原投资成本是 5 亿，应该是产生0.5的损失嘛？这里说收益是不是还有其他因素？
2.这里A分别持有D和E30%股权，E将F37.5%的股权转让给D，在A公司这边抵消按比例，解答中是5000*A持有E30%xA持有D30%=450，请问如何理解这里按照两个比例乘积来抵消呢？个人想法，是因为A按照30%权益法确认E公司的投资收益，然后由于A持有D公司30%，所以，这30%投资收益不能确认，要抵消，但是这个逻辑过程我有点疑惑，不是很能连接上。
3.假设这里A和E发生顺逆流，如果A公司编制合并报表，要将内部损益按比例抵消，但是A公司个别报表是否也要抵消这笔内部损益呢？
感谢陈老师，谢谢。

回答人：chenyiwei
1 、转让价格为原投资成本，故处置损益=5-4.5=0.5亿元（正数）。
2 、A分别将其在D、E中享有的30%权益和损益通过权益法核算纳入其报表，在A的合并报表中，这个交易就是（30%D）和（30%E）之间的交易，且两者均为本企业的联营企业，相当于其中一方（如30%D）作为合并集团的一部分与另一联营企业E进行交易，所以在A的合并报表中需抵销的内部交易损益比例是（30%）*30%=9%。